【裁判字號】    97,交抗,247
【裁判日期】    970227
【裁判案由】    違反道路交通管理處罰條例
【裁判全文】
臺灣高等法院交通事件裁定             97年度交抗字第247號
抗  告  人
即受處分人  甲○○
上列抗告人因違反道路交通管理處罰條例案件，不服臺灣臺北地
方法院，中華民國97年1月31日所為裁定（97年度交聲字第287號
），提起抗告，本院裁定如下：
    主  文
抗告駁回。
    理  由
一、按受處分人不服道路交通管理處罰條例第八條所定主管機關
    所為之處罰，得於接到裁決書之翌日起二十日內，向管轄地
    方法院聲明異議。又交通法庭認聲明異議不合法律上之程式
    或其異議權已經喪失，且無從補正者，應以裁定駁回之，道
    路交通管理處罰條例第八十七條第一項及道路交通案件處理
    辦法第十八條前段分別定有明文。故揆上說明，受處分人自
    應於上開規定之期間內向法院聲明異議，倘受處分人逾期異
    議，即於法不合，法院自應裁定駁回。
二、經查：
  (一)本件抗告人即受處分人甲○○所有之車牌號碼四一八二─Ｒ
    Ｇ號自用小客車，於民國九十六年九月十日晚上二十二時五
    十分許，在花蓮市○○路四二一號設有禁止圖車標誌路段迴
    車，經原處分機關（臺北市交通事件裁決所）於同年九月二
    十五日以北市裁四字第二二－Ｐ00000000號裁決書
    裁處罰鍰新臺幣一千八百元，並於同年十二月五日送達受處
    分人住所地臺北縣市中正區○○路九三巷二○號，有原處分
    機關前開裁決書及送達證書各一件附卷可稽（原審卷六、七
    頁）。
  (二)受處分人之住所屬原審法院轄區，並無扣除在途期間之適用
    ，是受處分人至遲應於九十六年十二月二十五日前聲明異議
    ，乃其竟遲至九十七年一月二十二日始具狀聲明異議，此有
    受處分人異議狀暨其上戳記在卷足憑（原審卷二頁），受處
    分人顯已逾法定二十日異議期限，揆諸首揭法律規定，受處
    分人聲明異議不合法律上之程式且無從補正，原法院予以裁
    定駁回，經核尚無違誤或不當。
三、抗告意旨略以：抗告人於九十七年一月十八日至監理站繳交
    通違規罰單時，始發現其多了一張紅單，當場詢問服務人員
    救濟方式後，即具狀聲明異議，詎嗣後即接獲異議駁回之通
    知，然查該紅單之簽名並非抗告人所親簽，且事發地點在花
    蓮，違規時間其在臺北家中並未在花蓮，經查看單據，始發
    現紅單車主係其友人胥明孝，始知為人所冒簽者云云。惟查
    ，本件抗告人聲明異議已逾法定期間，業如前述，依先程序
    後實體之法理，抗告人程序既已於法不合，則抗告意旨所執
    前揭實體上理由為爭執，縱屬非虛，亦非可採。綜上，本件
    抗告應認無理由，予以駁回。
據上論結，應依道路交通管理處罰條例第八十九條，道路交通案
件處理辦法第二十六條，刑事訴訟法第四百十二條，裁定如主文
。
中    華    民    國    97    年    2     月    27    日
                  刑事第十八庭審判長法  官  溫耀源
                                    法  官  周政達
                                    法  官  段景榕
以上正本證明與原本無異。
不得再抗告。
                                    書記官  陳靜姿
中    華    民    國    97    年    3     月    3     日


司法院資訊處製作；財團法人民間司法改革基金會備份。
